【裁判字號】    89,易,691
【裁判日期】    890328
【裁判案由】    竊盜等
【裁判全文】
臺灣臺南地方法院刑事判決                          八十九年度易字第六九一號
    公  訴  人  臺灣台南地方法院檢察署檢察官
    被      告  乙○○
右列被告因竊盜等案件，經檢察官提起公訴（八十九年度偵字第一九三八號），本院
判決如左：
    主  文
乙○○連續毀壞門扇、夜間侵入住宅竊盜，未遂，處有期徒刑壹年；又意圖為自己不
法之所有，而侵占遺失物，處罰金貳仟元，如易服勞役，以參佰元折算壹日。均緩刑
伍年。
    事  實
一、乙○○基於意圖為自己不法所有之概括犯意，分別於下列時地，以下列方法竊取
    他人所有之物，又另行起意侵占他人遺失之物：
    （一）乙○○因受僱於丙○○位於台南市○○路○段三巷六十八號之壓克力批發
          店擔任司機，熟知丙○○之生活作息，竟分別於下列時間，竊取丙○○所
          有之物：（１）民國（下同）八十八年六月十九日白天上班時間，乘黃國
          樑外出，而其位於前址二樓住處前門未上鎖之機，自行開門進入丙○○之
          住處，竊取現金新台幣（下同）一萬一千元；（２）同年六、七月間某日
          白天上班時間，以相同方法竊取現金七萬五千元；（３）同年八月十九日
          白天上班時間，以相同方法竊取現金一萬八千元；（４）同年九月十九日
          白天上班時間，以相同方法竊取摩托羅拉ＣＤ９２８行動電話一支，現金
          一千一百五十元；（５）同年十月四日、十月十三日分別在店裡竊取現金
          五百元、三百元；（６）十月中旬某日白天上班時間，以前揭方法在黃國
          樑住處竊取行動電話充電器一組、現金五萬元；（７）八十九年一月三十
          日夜間七時三十分許，破壞後門鎖侵入丙○○住宅，翻動箱櫃未發現財物
          ，致未得手而離去。前揭得手之現金均自行花用，行動電話則變賣予不知
          情之蔡明主，得款二千五百元自行花用。
    （二）復於八十八年十二月初某日白天，乙○○因與甲○○之弟相約至甲○○位
          於台南市○○路四一六巷十六號之住處，由甲○○之父開門讓乙○○進入
          ，乙○○竟乘甲○○之父不注意之時，竊取甲○○所有當時放在客廳桌上
          之摩托羅拉Ｌ２０００及Ｖ３６８８行動電話各一支，得手後將摩托羅拉
          Ｌ２０００行動電話出賣予不知情之吳文裕，得款七千元自行花用，摩托
          羅拉Ｖ３６８８行動電話則留供自用。
    （三）復於同年十二月二十二日下午四時許，乙○○乘將其任職之修車廠顧客馬
          杜秋月之車輛駛至馬杜秋月住處之機，利用馬杜秋月留在車上之車庫遙控
          器，進入馬杜秋月位於台南市○○路○段一八六號之住處，竊取馬杜秋月
          所有之現金一千零五十元、ＳＨＡＲＰ  Ｖ８攝影機一台、萬事通小電腦
          、ＣＤ隨身聽一台、摩托羅拉ＣＤ９２８行動電話一支，得手後留供己用
          。
    （四）丙○○另基於為自己不法所有之意圖，於八十九年一月初在台南市○○路
          ○段東帝士百貨後門，將其所拾獲由丁○○所遺失之內有現金五千五百元
          、提款卡二張、信用卡二張、身分證一張、駕照二張、行照一張之皮夾一
          只予以侵吞入己，得手後將現金自行花用。
    嗣於八十九年一月三十日晚間七十三十分許，乙○○因侵入丙○○住處行竊時，
    為丙○○所裝設之監視器發現，因而報警循線查獲。
二、案經台中縣警察局豐原分局報告台灣台南地方法院檢察署檢察官偵查起訴。
    理  由
一、訊據被告乙○○對於右揭事實坦承不諱，核與被害人丙○○、甲○○、馬杜秋月
    、丁○○等人指訴之情節相符，又經證人吳文裕、蔡明主二人證述甚詳，並有贓
    物領據四紙附卷可稽，事證明確，被告竊盜及侵占遺失物犯行洵堪認定。
二、核被告所為，係犯刑法第三百二十一條第二項、第一項第一款、第二款之加重竊
    盜未遂罪、第三百二十條第一項之普通竊盜罪、第三百三十七條之侵占遺失物罪
    。被告先後多次竊盜犯行，時間緊接，所犯係構成要件相同之罪，顯係基於概括
    犯意為之，為連續犯，應依刑法第五十六條之規定論以情節較重之加重竊盜未遂
    一罪，並加重其刑。被告已著手於上開加重竊盜犯罪行為之實行而不遂，為未遂
    犯，依刑法第二十六條規定按既遂犯之刑度減輕之，並依法先加後減。又被告所
    犯上開加重竊盜及侵占遺失物二罪間，犯意各別，罪名有異，應予分論併罰。爰
    審酌被告犯罪動機、目的、手段、與被害人之關係、犯罪所得之利益、被害人所
    得之損害，及其事後與被害人和解，將財物返還，並坦承犯行態度良好等一切情
    狀，量處如主文所示之刑，併諭知罰金易服勞役之折算標準，以資懲儆。又被告
    前未曾受有期徒刑以上刑之宣告，有台灣高等法院被告全國前案紀錄表在卷可憑
    ，其因一時貪慮致罹刑章，惟事後已積極與被害人和解，償還被害人損失之財物
    ，有和解書二紙在卷可憑，其經此偵審程序之教訓後，應知所警惕，信無再犯之
    虞，本院因認所宣告之刑以暫不執行為適當，併均諭知緩刑五年，以勵自新。
據上論斷，應依刑事訴訟法第二百九十九條第一項前段，刑法第五十六條、第三百二
十一條第一項第一款、第二款、第二項、第三百三十七條、第二十六條、第四十二條
第二項、第七十四條第一款，罰金罰鍰提高標準條例第一條前段、第二條，判決如主
文。
中    華    民    國      八十九      年      三      月    二十八      日
                                  臺灣臺南地方法院刑事第三庭
                                          法  官  高如宜
右正本證明與原本無異。
如不服本判決，應於判決送達後十日內向本院提出上訴狀( 應附繕本 )。
                                          書記官  劉岳文
中    華    民    國      八十九      年      三      月    二十八      日
附錄本案論罪科刑法條全文：
刑法第三百二十一條
  犯竊盜罪而有左列情形之一者，處六月以上五年以下有期徒刑：
    一  於夜間侵入住宅或有人居住之建築物、船艦，或隱匿其內而犯之者。
    二  毀越門扇、牆垣或其他安全設備而犯之者。
    三  攜帶兇器而犯之者。
    四  結夥三人以上而犯之者。
    五  乘火災、水災或其他災害之際而犯之者。
    六  在車站或埠頭而犯之者。
  前項之未遂罰之。
刑法第三百二十條
  意圖為自己或第三人不法之所有，而竊取他人之動產者，為竊盜罪，處五年以下有
  期徒刑、拘役或五百元以下罰金。（罰金已提高為十倍）
  意圖為自己或第三人不法之利益，而竊佔他人之不動產者，依前項之規定處斷。
  前二項之未遂犯罰之。
刑法第三百三十七條
  意圖為自己或第三人不法之所有，而侵占遺失物、漂流物或其他離本人所持有之物
  者，處五百元以下罰金。（罰金已提高為十倍）


司法院資訊處製作；財團法人民間司法改革基金會備份。
